【裁判字號】    90,上易,2389
【裁判日期】    901219
【裁判案由】    竊盜
【裁判全文】
臺灣高等法院臺中分院刑事判決                    九十年度上易字第二三八九號
    上  訴  人
    即  被  告  乙○○
右上訴人因竊盜案件，不服臺灣南投地方法院九十年度易字第四五一號中華民國九十
年九月二十六日第一審判決（起訴案號：臺灣南投地方法院檢察署九十年度偵字第二
二四八號），提起上訴，本院判決如左：
      主  文
上訴駁回。
    事  實
一、乙○○意圖為自己不法之所有，於民國（以下同）八十八年二月一日上午六時三
    十分許，在丙○○位於南投縣南投市○○里○○路四十二號住處前之騎樓處，以
    不詳方法竊取丙○○所有、車牌號碼ＱＭ—五一一六號之自用小貨車，得手後並
    將車牌卸下，且於同年七月中旬之某日（起訴書誤載為二月底至三月中旬間某日
    ），駕駛上開贓車搭載不知情之友人（姓名、年籍不詳）一名至南投縣集集火車
    站，央請不知情之賴俊靈帶同前往亦不知情之張文典位於南投縣集集鎮向陽大地
    之住處（賴俊靈、張文典所涉牙保贓物罪嫌部分，業經原審法院八十九年度易字
    第三一八號判處無罪，復經本院八十九年度上易字第二五四三號駁回上訴確定）
    ，再由張文典聯絡事先代友人表示有購車意願且不知情之陳炎富（業經檢察官以
    九十年度偵緝字第二○號不起訴處分確定）前來，陳炎富隨即通知買主石振明，
    楊建堯遂駕駛上開贓車至南投縣集集鎮頭埤巷十四之一號石振明住處，以新台幣
    （下同）二萬五千元之價格出售明知車輛係屬來路不明贓車之石振明（其故買贓
    物犯行，業經原審法院八十九年易字第三一八號判處有期徒刑六月、緩刑三年確
    定）。嗣於同年十二月一日上午十時許，為警在石振明前開住處查獲該贓車，復
    因賴俊靈、張文典及陳炎富之供詞而得知上情，並循線查獲綽號「阿堯」之乙○
    ○。
二、案經臺灣南投地方法院檢察署檢察官自動檢舉偵查起訴。
    理  由
一、訊據上訴人即被告乙○○矢口否認有何竊盜之犯行，並辯稱略以：伊係駕駛自己
    家中之自用小客車，由賴俊靈帶路前往張文典之住處，欲向張文典購買毒品施用
    ，從未出售贓車予石振明云云。惟查：右揭事實，業據被害人丙○○於警訊中指
    述綦詳，並有贓物認領保管單、車輛竊盜、車牌失竊資料個別查詢報表—查詢車
    輛認可資料及車輛協尋、車輛尋獲證明單各一紙在卷可稽。查石振明於購買上開
    贓車前，係請陳炎富幫忙介紹購買沒有牌照且較便宜之報廢車輛，再由陳炎富轉
    向張文典洽詢等情，業據證人石振明、陳炎富及張文典於原審法院審理八十九年
    度易字第三一八號贓物案件（下稱贓物案件）偵查及審理中、本案偵查及原審法
    院調查中分別供、證稱綦詳，又被告於八十八年七月間，駕駛已將車牌卸下之上
    開贓車，輾轉透過不知情之賴俊靈、張文典與陳炎富接洽，再由陳炎富通知買主
    石振明，石振明明知該車係來路不明之贓車，仍以二萬五千元之價格向被告買受
    等情，業據證人石振明、陳鴛鴦（石振明之妻）於偵查及原審法院調查中證稱歷
    歷，而證人（即上開贓物案件被告）賴俊靈於上開贓物案件偵查中及原審法院調
    查中證稱：伊平常在集集火車站擺攤販，綽號「阿堯」之人駕駛一部未懸掛車牌
    之自用小貨車，表示張文典要買車，請伊帶路前往張文典住處，伊帶同「阿堯」
    到達張文典住處後隨即離去，離開時有遇到陳炎富等語明確，且證人張文典證稱
    ：因被告表示其兄長楊健發有車輛待售，伊即聯絡事先委託找車之陳炎富，由陳
    炎富與被告洽談購車事宜等語甚詳，又證人陳炎富於原審法院調查中證稱：「我
    之前曾向張文典表示有朋友要一台報廢、便宜的車子，經過幾天他（張文典）便
    打電話來說已經有了，於是我便到張文典家，‧‧‧到了以後有看到乙○○在場
    ，與另一位我不認識的人，接下來我再打電話通知石振明。」（見原審卷九十年
    八月十六日訊問筆錄）等語無訛，復經原審法院調取上開贓物案件全卷核閱無誤
    ，對照證人賴俊靈、張文典及陳炎富迭於上開贓物案件偵查及審理中、本案偵查
    及原審法院調查中，對於被告係綽號「阿堯」之人且駕駛上開贓車出售予石振明
    等經過細節所為之證述，前後一致且互核相符，參以張文典、賴俊靈係分別於臺
    灣南投地方法院檢察署檢察官八十九年度偵字第二五三一號贓物案件（即偵辦陳
    炎富牙保贓物罪嫌部分）八十九年八月二十二日及同年八月三十一日偵查中，首
    度明確指證被告即綽號「阿堯」之人（參見同署九十年度他字第三六○號卷第三
    二頁至第三六頁），然渠等二人於斯時係因煙毒及毒品案件，分別在臺灣臺中監
    獄執行及臺灣雲林監獄強制戒治中，有原審法院法務部在監在押資料表二份附卷
    可考，足徵二人並無事先勾串誣陷被告之可能。雖證人陳炎富及石振明於偵查及
    原審法院調查中，對於乙○○是否為綽號「阿堯」之人始終無法確定，然陳炎富
    、石振明二人均因本件贓車買賣始認識被告，業據彼等證稱在卷，則其二人因時
    間久遠對於僅有一面之緣之被告容貌已不復記憶，亦屬常情。末以，被告自承：
    伊與賴俊靈相識已久，亦與張文典因時有毒品交易而屬熟稔，且三人間並無怨隙
    等情不諱，徵之賴俊靈、張文典因本案所涉牙保贓物罪嫌部分，業經本院八十九
    年度上易字第二五四三號駁回上訴而無罪確定已如上述，從而渠等與被告自非處
    於對立之利害關係至明，實無一致設詞誣陷被告入罪之理，渠等上開證詞，應與
    事實相符，堪可採信。被告徒以前詞置辯，無非屬卸責之詞，要無可採，其犯行
    洵堪認定，應依法論科。
二、核上訴人即被告乙○○所為，係犯刑法第三百二十條第一項之普通竊盜罪。原審
    法院適用刑法第二條第一項前段、第三百二十條第一項、第四十一條第一項前段
    ，罰金罰鍰提高標準條例第一條前段、第二條之規定並審酌被告貪圖小利，不思
    循合法途徑獲取財物，然其犯罪情節尚輕，對被害人造成損害之程度非鉅，犯罪
    後未能坦承犯行等一切情狀，量處有期徒刑伍月，並諭知易科罰金之折算標準。
    並以被告行為後，刑法第四十一條業於九十年一月十日修正公布，同年月十二日
    生效，經比較新舊法結果，以修正後刑法第四十一條第一項前段規定「犯最重本
    刑為五年以下有期徒刑以下之刑之罪，而受六個月以下有期徒刑或拘役之宣告，
    因身體、教育、職業、家庭之關係或其他正當事由，執行顯有困難者，得以一元
    以上三元以下折算一日，易科罰金」較有利於行為人，故依刑法第二條第一項前
    段規定，本件自應適用裁判時之法律即修正後刑法第四十一條第一項前段之規定
    ，諭知被告易科罰金之折算標準，予以敘明。認事用法俱無不合，量刑亦稱妥適
    ，被告上訴意旨否認犯罪，空言指摘原判決不當，並無可取，為無理由，應予駁
    回。
三、末查，被告意圖為自己不法之所有，於八十八年四月七日下午十三時許，攜帶其
    所有且客觀上足以對人體生命、身體構成威脅之檳榔刀一把，至南投縣名間鄉○
    ○○段第一二九三號、第一三○七地號，吳國斌所有之檳榔園內，以該把檳榔刀
    竊取吳國斌所有之檳榔約三百粒得手，而涉犯刑法第三百二十一條第一項第三款
    之攜帶兇器竊盜罪，業經原審法院八十八年度易字第三○九號判處有期徒刑六月
    ，復經本院於八十八年十一月三日以八十八年上易字第二二三八號駁回上訴確定
    ，有原審法院及本院上開判決各一份附卷可考。經查被告上開竊盜犯行與本件竊
    盜犯行，犯罪時間雖僅相距二月，然其犯罪手段及竊取物品等情節均不相同，堪
    認被告早於八十八年二月一日所犯之本件竊盜犯行，與同年四月所為攜帶兇器竊
    取檳榔之犯行，要非基於概括犯意所為，自與前開確定判決之竊盜犯行並無連續
    犯之裁判上一罪關係，本院自當另予審理，併此敘明。
據上論結，應依刑事訴訟法第三百六十八條，判決如主文。
本案經檢察官甲○○到庭執行職務。
中      華      民      國      九十       年    十二     月    十九    日
                                臺灣高等法院臺中分院刑事第四庭
                                      審判長法  官  洪  耀  宗
                                            法  官  江  德  千
                                            法  官  劉  登  俊
右正本證明與原本無異。
不得上訴。
                                            書記官  林  水  濱
中      華      民      國      九十       年    十二     月    二十    日
                                                                        Ｒ


司法院資訊處製作；財團法人民間司法改革基金會備份。
